# 关于丧失控制权日剩余股权的公允价值确定

提问人：cherry0910 时间：2023-10-19 17:06:03
请教陈版：
某上市公司 2018 年发行股份购买非上市公司股权，构成反向购买。上市公司原控股股东因股比被动稀释，丧失对上市公司的控制权。新股的发行价格为 10 元，根据上市公司基准日前 20 天平均收盘价确定。重组交易于 2020 年 5月完成股权交割，丧失控制权日上市公司股价为 20 元。
根据《企业会计准则第 33 号——合并财务报表》第五十条 企业因处置部分股权投资等原因丧失了对被投资方的控制权的，在编制合并财务报表时，对于剩余股权，应当按照其在丧失控制权日的公允价值进行重新计量。
问：剩余股权的公允价值，应该按股数乘以新股发行价（ 10 元）确定，还是丧失控制权日上市公司收盘价 20 元确定？谢谢。

回答人：chenyiwei
对该上市公司的原大股东而言，其持有的上市公司股份，在处置日是可以按照 20 元/股售出的。
因此，剩余股权的公允价值应按 20 元/股计算，即丧失控制权之日的公允价值，而不是发行股份购买资产的发行价。